# 外币报表折算时，未分配利润减少，用什么时间的汇率折算？

提问人：zhuchekjss 时间：2021-04-29 12:38:49
外币报表折算时，未分配利润减少中因本期计提盈余公积、分配现金股利，用什么时间的汇率折算？
如提取盈余公积，是按提取时的汇率，还是按实现利润当期的平均汇率？
分配现金股利导致未分配利润减少的，选何种汇率折算，是按作出股利分配时汇率，或是用对外公告发放股利时的汇率，或是做账务处理时的汇率折算？

回答人：chenyiwei
计提盈余公积是权益内部结转，一般建议采用与计提盈余公积所来源的未分配利润形成当年度的利润表折算汇率相同的汇率进行折算。例如 2020年内通过决议，从 2019 年度的净利润中提取10%的任意盈余公积，则这部分任意盈余公积的折算汇率等于 2019 年度利润表折算用的加权平均汇率。
分配现金股利的折算汇率为股东大会（或其他有权机构）通过股利分配决议之日的即期汇率。